臺灣臺中地方法院刑事判決
110年度侵訴字第119號
公  訴  人  臺灣臺中地方檢察署檢察官
被      告  王全成


上列被告因妨害性自主罪案件，經檢察官提起公訴（110年度偵
緝字第221號），本院判決如下：
    主    文
甲○○無罪。  
    理    由
壹、公訴意旨略以：被告甲○○受被害人甲女（代號AB000-
　　A108560，民國00年0月生，姓名年籍詳卷）之母乙女（代號
    AB000-A108560C，姓名年籍詳卷）所託，自民國106年某日
    起，在臺中市○○區○○街00巷00號住處與甲女同住並負責照顧
    甲女之生活起居，其明知甲女係未滿14歲之女子，且為受自
    己監督照護之人，惟為滿足自己之性慾，竟基於對未滿14歲
    之女子猥褻之犯意，於108年6月21日晚間某時，在花蓮縣○○
    市○○路0段0號3樓，以手撫摸甲女之胸部，並將甲女之內褲
    褪去，以大腿等身體部位碰觸甲女之大腿，以此方式對甲女
    為猥褻行為1次。又基於對未滿14歲之女子猥褻之犯意，於1
    08年6月22日起至108年8月中旬某日止，在臺中市○○區○○街0
    0巷00號住處，以手撫摸甲女胸部之方式對甲女為猥褻行為2
    次。因認被告涉犯刑法第227條第2項之對未滿14歲之女子猥
    褻罪嫌等語。
貳、按犯罪事實應依證據認定之，無證據不得認定犯罪事實；不
    能證明被告犯罪者應諭知無罪之判決，刑事訴訟法第154條
    第2項、第301條第1項分別定有明文。又按刑事訴訟法第161
    條第1項規定：檢察官就被告犯罪事實，應負舉證責任，並
    指出證明之方法。因此，檢察官對於起訴之犯罪事實，應負
    提出證據及說服之實質舉證責任。倘其所提出之證據，不足
    為被告有罪之積極證明，或其指出證明之方法，無從說服法
    院以形成被告有罪之心證，基於無罪推定之原則，自應為被
    告無罪判決之諭知（最高法院92年台上字第128號判例足資
    參照）。末按告訴人之告訴，係以使被告受刑事訴追為目的
    ，是其陳述是否與事實相符，仍應調查其他證據以資審認。
    被害人就被害經過所為之陳述，其目的在於使被告受刑事訴
    追處罰，與被告處於絕對相反之立場，其陳述或不免渲染、
    誇大。是被害人縱立於證人地位具結而為指證、陳述，其供
    述證據之證明力仍較與被告無利害關係之一般證人之陳述為
    薄弱。從而，被害人就被害經過之陳述，除須無瑕疵可指，
    且須就其他方面調查又與事實相符，亦即仍應調查其他補強
    證據以擔保其指證、陳述確有相當之真實性，而為通常一般
    人均不致有所懷疑者，始得採為論罪科刑之依據，非謂被害
    人已踐行人證之調查程序，即得恝置其他補強證據不論，逕
    以其指證、陳述作為有罪判決之唯一證據（最高法院52年台
    上字第1300號判例、95年度台上字第6017號判決意旨參照）
    。
參、公訴意旨認被告涉犯刑法第227條第2項之對未滿14歲之女子
    猥褻罪嫌，無非係以被告於警詢、偵訊時之供述、被害人甲
    女於警詢、偵訊時、乙女於偵訊時、證人丙女即被害人之阿
    姨（代號AB000-A108560A，姓名年籍詳卷）於警詢時之證述
    、性侵害案件代號與真實姓名對照表等為其主要論據。
肆、訊據被告固坦承其有於起訴書所載時、地與甲女同住，且曾
    帶甲女前往花蓮之事實，然堅決否認有何對未滿14歲之女子
    猥褻犯行，辯稱略以：我沒有對甲女做那種事情，且事後甲
    女也有寫悔過書證明我沒有對甲女猥褻等語。經查：
一、被告受甲女之母乙女所託，在106年某日起，在其位於臺中
    市○○區○○街00巷00號住處與甲女同住並負責照顧甲女之生活
    起居。被告於108年6月21日，曾帶甲女與邱○○前往花蓮，並
    在花蓮縣○○市○○路0段0號3樓住宿；另於108年6月22日起至1
    08年8月中旬某日止，被告與甲女在臺中市○○區○○街00巷00
    號住處同住之事實，業據甲女於警詢、偵訊及本院審理程序
    時、乙女於偵訊時分別證述明確（見警卷第6至22頁、730號
    偵卷第31至37頁、偵緝字卷第95至102頁、本院卷第74至105
    頁），且為被告所不爭執，是此部分之事實，固堪認定。
二、甲女本案指述其遭被告猥褻之情節並非無瑕疵可指：
(一)甲女於警詢、偵訊及本院審理程序分別指述如下：
 1、於108年12月24日第1次警詢時證述略以：我在被告家住了2
    年多，被告都對我很好、沒有對我怎麼樣。直至今年（108
    年）6月21日，被告帶我去花蓮玩，被告在花蓮有投資一家
    早餐店，我們住在早餐店的3樓，那天晚上我們一起坐在床
    上，被告就過來摸我的手，然後再摸我的胸部。我沒有拒絕
    也沒有把他推開，所以他也沒有停止動作，觸摸我的身體跟
    胸部，然後脫了我的褲子，連内褲也脫了，但他沒有脫我的
    衣服，因為我躺在床上，他坐在旁邊親我的嘴巴，手就摸我
    的手掌手臂，他好像有脫他自己的榑子，但因為房間很暗，
    我看不清楚現場狀況，我沒有感覺到甚麼，他人坐在我的右
    邊，過了5至10分鐘，他就拿了衛生紙叫我擦一擦，但我沒
    有什麼感覺，也不知道他的意思，但事前我有看到保險套（
    未拆），我不知道他有沒有用。在這之後，他自己一個人坐
    在旁邊的沙發，我就把褲子穿起來，看一下手機就睡覺了。
    之後回到台中的家，過不到1個月，詳細日期我不記得，一
    共又發生3次他觸摸我的事情。回來之後的第1次，因為家裡
    都沒人在，被告在客廳看電視，我在房間玩手機，他進來房
    間，脫了我褲子，我不曉得他有沒有脫褲子，因為房間門沒
    有全開，視線很暗，我不清楚他有沒有脫褲子，但他有親我
    的嘴巴摸我的手跟腳，他的身體靠著我的右邊（坐在床邊）
    ，不是完全坐在我身上，過程約莫10分鐘，他就親一下摸一
    下，之後就自己去廁所了，他就自己穿褲子，他也叫我穿褲
    子，去沖一沖，我就順便洗澡洗頭。回來之後的第2次，我
    也是自己在房間，我記得我好像在看影片，他進來房間，也
    是握一下我的手，看一看就馬上出去了，沒有發生什麼事。
    回來之後的第3次，也是我在房間，我記得他先進來摸小狗
    ，他後來就摸一下我的手，還有臉，就跟我道歉。回來之後
    的第4次，他也是進來玩小狗，點2下我的手，作勢要跟我講
    話，他就說他這樣是不應該的，他說對不起，我說沒關係，
    但他說他行為是錯誤的，他說他會遭天譴，但我還是說沒關
    係。因為我沒有反抗他，我覺得自己也有錯，如果我一開始
    就推開他，就不會發生這種事。被告對我猥褻時，我沒有說
    什麼，也沒有抗拒。但因為我的親阿姨於108年12月8日來找
    我，問我要不要跟她一起吃飯，我們聊阿聊，她就問我要不
    要跟她一起住，我就說好。阿姨當天就帶我去她家住了，但
    約莫10天，我因為放學時間我有偷偷去找被告玩、晚回家，
    但我騙阿姨公車誤點，阿姨發現我有說謊，所以就直接帶我
    回去被告家住，直到今天（24)日凌晨4、5點，阿姨帶阿嬤
    、爸爸、媽媽來被告家找我，把我帶出來，她一直問，我才
    跟她說發生甚麼事。阿姨懷疑被告的事情，才帶我來報警，
    並驗傷。被告對我侵害、脫褲子總共2次，我都沒有抗拒，
    其實也沒有做什麼。現場很暗，我也沒看到被告的反應，我
    有看到保險套，但我不知道被告有沒有用，但也沒有做什麼
    ，他就摸我跟脫褲子而已等語（見警卷第6至15頁）。
 2、於108年12月24日第2次警詢時證述略以：被告帶我去花蓮的
    該次，那天晚上我跟被告一起坐在床上，被告就過來摸我 
    的手，然後摸我的胸部，我沒有拒絕也沒有把他推開，所以
    他也沒有停止動作，觸摸我的身體跟胸部，然後脫了我的 
    褲子，連内褲也脫了，但他沒有脫我的衣服，因為我躺在床
    上，他坐在我的膝蓋旁邊、大腿中間，他親我的嘴巴，手摸
    我的手掌手臂，也有摸我的胸部（穿著衣服），他脫了他自
    己的褲子，但因為房間很暗，我看不清楚現場狀況，他低頭
    在我兩腳中間，他的腳碰到我的大腿，過了5至10分鐘，他
    就拿了衛生紙叫我擦一擦我的尿尿的地方，他也有拿衛生紙
    去擦他的生殖器。事前我有看到保險套（未拆），我不知道
    他有沒有用。在這之後，我就把褲子穿起來，看一下手機就
    睡覺了，現場有兩張單人床，我跟邱○○睡一張，被告睡在我
    跟邱○○旁邊，我們玩了3、4天。之後回到台中的家，詳細日
    期跟摸我的次數我不記得，摸的次數比較多了，他有親我的
    嘴巴，摸我的胸部、手、手臂 ，有時候他有脫我的褲子，
    但都沒有脫我的衣服，當我的褲子被他脫了之後，他也會脫
    他自己的褲子，他自己摸他的生殖器，沒有用到我的手，他
    應該是想要發生什麼事，但沒有發生，我記得他有1、2次在
    我面前打手槍，之後他都自己到廁所沖洗，他沒有把精液弄
    在我身上，但他有叫我去廁所洗一洗，我都有順便去洗澡。
    因為被告說這些事不要講出去，因為他說被別人知道會不好
    ，他覺得這樣的愛是不對的，他真的有跟我道歉 ，跟我說
    他不能給我什麼。這樣摸我的行為一直持續到108年8月10幾
    號就沒了，但他持續的到108年11月11日他都說他愛我，因
    為我也愛被告，我知道這樣的關係是不行的，所以我第1次
    做的筆錄是不想傷害被告。後續被告也都有跟我聯絡，直至
    阿姨把我帶回她家，我也都有跟被告聯絡，下課之後也常常
    見面，我們有聊天也有抱彼此1、2次，這次是因為阿姨帶我
    從他家出來，所以才來報案。被告幾乎都是用摸胸部親嘴巴
    ，有時候會脫我的褲子，幾乎2個星期脫1次，有時候又好幾
    個月沒碰我，次數我不清楚，我沒有算次數。我只記得第一
    次的時候，被告有帶保險套，但我不知道他有沒有用，但也
    沒有做甚麼，他就摸我胸部跟脫褲子。被告對我猥褻時，我
    沒有說什麼，也沒有抗拒等語（見警卷第16至22頁）。
 3、於109年2月27日偵訊時證述略以：於108年6月21日12時，被
    告在花蓮縣的一家早餐店3樓，將我内褲、外褲脫掉，跨坐
    在我大腿間，被告用大腿磨蹭我下體，並徒手撫摸我胸部1
    次，我不確定被告有沒有脫掉自己的衣褲，因為很暗。108
    年8月間某日，被告曾在臺中市西屯區住處，以手摸我胸部
    、四肢，並將我外褲、内褲脫掉，低頭在我下腹間，磨蹭我
    下體2次，被告當時有穿衣服。被告沒有強迫我、也沒有經
    過我的同意等語（見730號偵卷第31至37頁）。
 4、於110年4月6日偵訊時證述略以：108年6月21日，我有跟被
    告、邱○○一起去花蓮玩，詳細的過程都已經忘記了，只記得
    被摸。被告摸我的胸部，至於有無摸我的下體，我不記得了
    ，我印象中被告沒有脫我的衣服及褲子，被告除了隔著衣服
    摸我的胸部外，沒有做其他動作。除了這次以外，我記得後
    來還有2、3次，至於是什麼情況我已經忘記了，被告摸我的
    胸部、被告用他的身體磨蹭我的下體等語（見偵緝字卷第95
    至100頁）。
 5、於111年4月14日本院審理程序時證述略以：我跟邱○○一起住
    在被告家。我跟被告第1次去花蓮，在1間早餐店的3樓，我
    在玩手機，然後被告手伸過來開始摸我的胸部和下體、陰部
    ，我有推開。我不確定被告有沒有脫褲子，被告一直要拉我
    的褲子，因為那時候我是穿拉鏈和扣釦子的牛仔褲，他一直
    要拉拉鏈，但是他拉不下來，剛好我也拉著我的褲子，他那
    時候只有用手伸進去褲縫摸我的下體。我之前在警詢時提到
    的，那是我跟被告第2次去花蓮的事情，該時邱○○去洗澡還
    是下樓，被告過來摸我的胸部還有陰部。被告有脫我的褲子
    、內褲，還有要親我的臉還是嘴巴。然後被告好像也是用手
    摸下體和胸部而已。我在警局沒有講第1次到花蓮受害的事
    情，是因為當時是大阿姨跟我一起做筆錄，她都會把我的事
    情講出去，她會跟女警察官一直聯絡講我的事情，我忘記做
    筆錄時她有沒有跟我一起進去，我的筆錄事後她都有看到，
    她都會把我的事情講給她的同事或是朋友之類。我不清楚為
    什麼那時候會只有講第2次去花蓮的事情。另外，從花蓮回
    臺中之後，在被告的住家，我在房間裡面玩手機，被告進來
    房間摸我胸部、下體，也把我的褲子脫掉，他有嘗試用性器
    官要用我，可能想要跟我發生性行為。被告的性器官有碰觸
    到我的陰部，但是我有擋住，他一直用手摸，他說「我不會
    插進去」之類的話。我認為被告想要發生性行為，因為他一
    直弄他的性器官用我的下體，這種事情發生過不止1次。前
    面幾次被告的性器官並沒有插入我的下體，後面就有了，於
    108年6月自花蓮回臺中後自至8月間，被告有用生殖器插入
    其下體，次數多到記不清楚，頻率大約2、3天一次。我在警
    察局沒有把這個講出來，是因為那個時候阿姨在，我不想要
    她一直把我的事情講出去。我在警詢講的從花蓮回到臺中的
    事情是不正確的，事情發生不只3次，且我有反抗他，當初
    是因為住在被告家，也沒有想要告他，事情就算了，把它忘
    掉。可是我之後有打電話給被告，但被告竟然跟我阿姨說，
    是我很愛他、我很想他、我打電話給他，又說我在他們的飲
    料還是水裡下藥、是我陷害他們的、是我說謊，之後阿姨就
    把這件事情跟外婆講，外婆覺得我很不檢點、我怎麼會去喜
    歡這種人，就開始一直打我，那次眼鏡還壞掉。所以我這次
    來，才會把事情的真相講出來等語（見本院卷第頁）。
 6、是甲女於第一次警詢時指稱：被告在花蓮係摸其胸部、手臂
    、手掌，且有脫去甲女褲子及內褲，親吻甲女嘴巴，被告自
    己亦有脫去褲子；另於108年6月21日自花蓮返回臺中後，被
    告在其住處之甲女房間內，親吻甲女嘴巴、摸甲女之手跟腳
    等節。於第二次警詢時指稱：被告在花蓮摸其胸部，且有脫
    去甲女褲子及內褲，被告自己亦有脫去褲子，低頭在甲女雙
    腳中間，事後被告並拿衛生紙擦拭自己生殖器及拿衛生紙予
    要求甲女擦拭其陰道處；另之後回到臺中，被告有親吻甲女
    嘴巴，摸甲女的胸部、手、手臂，被告會脫去自己的褲子、
    摸自己的生殖器，次數記不得了，其中有1、2次被告在其面
    前打手槍等節。甲女於第1次偵訊時則指稱：被告在花蓮時
    ，將其內褲、外褲脫掉，跨坐在其大腿間，用大腿磨蹭其下
    體，並撫摸其胸部；另109年8月間某日，被告在臺中摸其胸
    部、四肢，並將其褲子、內褲脫掉，低頭在其下腹間，磨蹭
    其下體2次等節。然甲女於第2次偵訊時，僅指稱被告在花蓮
    有摸胸部，另後來還有2、3次是什麼情況忘記了，是摸胸部
    、用他的身體磨蹭其下體等節。甲女於本院審理程序時則證
    稱：其曾與被告去過花蓮2次，第1次有遭被告伸手進去褲縫
    摸下體，其之前在警詢、偵訊時候都沒有提過這次，其之前
    筆錄所講關於花蓮的事情，是其與被告第2次去花蓮的時候
    發生的，第2次去花蓮，被告有摸其胸部、陰部，脫掉其褲
    子、內褲，還有要親吻其臉或嘴巴，被告好像也是用手摸胸
    部跟下體而已。後來從花蓮回臺中，事情發生不止3次，被
    告摸其胸部、下體，也脫掉其褲子，並有嘗試用生殖器要進
    入其陰道內，前幾次有被甲女擋住，但後來就有發生被告將
    生殖器插入其陰道內的事情，且次數多到記不清楚，頻率大
    約2、3天一次等節。是甲女固均指述被告於108年6月21日，
    帶甲女與邱○○前往花蓮時，曾對甲女為猥褻行為，然就該次
    之猥褻內容，究竟為摸甲女胸部、親吻甲女嘴巴，脫去甲女
    褲子及內褲，抑或尚有在甲女大腿間，被告用大腿磨蹭其下
    體等情，歷次前後所為陳述，均有明顯歧異，並非無瑕疵可
    指。再者，就108年6月21日後，被告與甲女返回臺中後，在
    被告臺中住處之甲女房間內，甲女前於警詢、偵訊時均僅指
    述被告對為猥褻，然嗣於本院審理程序時，則證稱，被告對
    其已達於性交行為，是甲女就本案被告所為，究竟係對其為
    性交或猥褻行為，所為上開證述內容，亦有明顯前後證述不
    一，且有重大歧異之瑕疵。再者，甲女於本院審理程序時係
    指述，於108年6月自花蓮返回臺中後至8月間，被告有用生
    殖器插入其下體，次數多到記不清楚，頻率大約2、3天一次
    ，惟就被告生殖器插入其下體的時間大概多久，甲女答以：
    「我沒有看時間。（妳感覺時間很短很快結束還是怎麼樣？
    ）我不知道。」等語，而均無法具體證述其遭性交行為之過
    程；另就其既指稱遭被告以生殖器插入陰道內，經詢以是否
    感覺疼痛，甲女竟答稱：「應該會吧。」等語，而係以猜測
    口氣回覆，則甲女指述遭被告為性交行為等節是否屬實，顯
    非無疑；甚者，依甲女之中山醫學大學附設醫院受理疑似性
    侵害事件驗傷診斷書記載（見偵卷不公開卷第39頁），甲女
    於108年12月24日前往驗傷診斷，檢查結果為；「無明顯處
    女膜撕裂傷」等情，亦難認與甲女前開指述之情節相符，是
    甲女於本院審理程序時指稱其曾遭被告猥褻、性侵等情，是
    否屬實，尚非無疑。又甲女於本院審理程序時證稱，其與被
    告第1次去花蓮時，即遭被告以伸手進去褲縫摸下體，之後
    自花蓮返回臺中時，更曾遭被告多次試圖對其性交、事後更
    有性交得逞數次之情形，然甲女歷次於警詢、偵訊時，對此
    等顯然更嚴重之情節，全然未置一詞，而與其前歷次指述之
    內容有異，亦與檢察官起訴之事實不合，是甲女前於警詢、
    偵訊時證述於遭被告猥褻之真實性，實非全然無疑。
 7、依被告提出甲女所書寫之自白書，其上記載略以：寫這張自
    白書是為了要澄清被告的事情，當初我在這住不下去、書也
    讀不下去，才會想要去大阿姨家住，當時阿姨覺得我怪怪的
    ，才會問我被告有沒有對我性侵和性騷擾，我為了想跟阿姨
    住，才會騙阿姨說有。但是後來阿姨去找檢察官才知道，事
    情沒那麼簡單，後來我跟阿姨說，被告沒對我做性騷擾這些
    事情，但是阿姨不相信，還帶我去派出所跟警察講，我也有
    跟警察說，被告沒有對我做出性侵、性騷擾的事情。後來最
    近因為經過媽媽的朋友才知道被告的情形，才會寫這份自白
    書。因為當初住被告家，被告也對我很好，也希望被告過得
    好等語，其上並有甲女、乙女及見證人即邱○○父親之簽名（
    見本院不公開卷第3頁）， 是甲女於本案案發後曾書立自白
    書表示被告未對其為本案猥褻犯行，則甲女前開指述遭被告
    猥褻等情，是否可採，更顯可疑。至甲女於本院審理程序時
    雖證稱：該自白書是其跟母親到場，被告的老婆念給其聽、
    要求其寫的，事實上沒有拿到錢、並沒有和解成立，是迫於
    被告太太及第三方證人的壓力，不是很情願地寫的等語（見
    本院卷第94至95頁），惟查，甲女之母親於乙女簽立前開自
    白書時亦在場，甲女並非孤立無援，倘若甲女確曾遭被告為
    猥褻甚至性交犯行，則甲女豈可能在未獲得被告實際賠償之
    狀況下，願意書寫前開內容之自白書，為被告表示清白，此
    根本與常理不符。是甲女稱該自白書係受到他人壓力、不是
    很情願寫的云云，尚難採之。綜上所述，甲女所為證述非但
    有前後不一之情形，且存有不合理之處，而非無瑕疵可指。
(二)綜上，甲女縱於警詢、偵訊及本院審理程序時，固均明確指
    稱被告有對其為猥褻行為，於本院審理程序時更指述被告有
    對其為性交行為等情，惟甲女前開指述並非無瑕疵可指，且
    有上開與卷內事證不相合之處，無足作為認定被告犯罪之堅
    實基礎，亦即，恐難據此存有瑕疵之指訴，率為不利於被告
    之認定。
三、證人乙女、丙女所為證述，無法作為甲女指述之補強證據：
(一)按證人陳述之證言，常有就其經歷、見聞、體驗事實與他人
    轉述參雜不分，一併供述之情形，故以證人之證詞作為性侵
    害被害人陳述之補強證據，應先釐清其證言組合之內容類型
    ，以資判斷是否具備補強證據之適格。其中如係屬於轉述待
    證被害人陳述其被害之經過者，因非依憑自己之經歷、見聞
    或體驗，而屬於與被害人之陳述被評價為同一性之累積證據
    ，應不具補強證據之適格；但依其陳述內容，茍係以之供為
    證明被害人之心理狀態，或用以證明被害人之認知，或以之
    證明對聽聞被害人所造成之影響者，由於該證人之陳述本身
    並非用來證明其所轉述之內容是否真實，而是作為情況證據
    （間接證據）以之推論被害人陳述當時之心理或認知，或是
    供為證明對該被害人所產生之影響，實已等同證人陳述其所
    目睹之被害人當時之情況，則屬適格之補強證據。從而證人
    在審判中具結所為之陳述，究為傳聞或非傳聞，仍應求之待
    證事實與該一陳述者之知覺間之關係如何為定，陳述者所為
    知覺體驗之內容，以之為待證事實者，自非傳聞，若陳述者
    僅係傳述他人，亦即與待證事實有直接知覺之人之見聞者，
    則為傳聞。證人所為之陳述，可能涵括傳聞與非傳聞，自應
    分別情形定其證據能力之有無，尚無所謂得依刑事訴訟法第
    159條第1項規定之反面解釋，而謂被告以外之人於審判中之
    言詞陳述，自有證據能力之可言（最高法院103年度台上字
    第1256號刑事判決意旨參照）。
(二)查證人丙女於警詢時固證稱：我打開手機就看到甲女跟被告
    曖昧的對話，我才深入調查。10天後，我故意讓甲女回去被
    告家住，我在暗示被告，他跟甲女的事情，我已經差不多知
    道了。所以我今天（24日)凌晨4點會同直系血親去被告家帶
    甲女出來。我問甲女發生甚麼事，老實跟阿姨說，她才說被
    告有欺負她，因為手機的訊息，我早就知道了，我就等她親
    口說等語（見警卷第23至25頁）；另證人乙女於偵訊時則證
    稱：丙女要帶甲女走的前幾天我才知道本案，丙女是跟我說
    甲女已經被侵犯了，你不知道嗎？丙女說她有從甲女的手 
    機内拉出一些資料，但是我沒有看過那些資料，過幾天半 
    夜4點時，丙女透過我母親打電話跟我說「你女兒都被睡走
    」，我當時都不知道發生何事，後來是約在逢甲的麥當勞談
    事情，現場有我媽媽、丙女、甲女的爸爸，丙女堅持要帶甲
    女走，說甲女都被侵犯了，我還不聞不問。我當下認為應 
    該不會吧，因為被告平常對甲女很好，都可以當她阿公了，
    丙女就一直問我說甲女住在哪裡，叫我帶他們過去，後來我
    就帶他們過去，當場有被告、被告太太、邱○○、甲女都睡在
    同一個房間内，當時門是打開的，我看到就嚇到，丙女就一
    直要甲女起床，我就讓丙女跟甲女溝通，我認為甲女比較不
    諒解我，認為我都會拋棄她，所以她住在那邊比較安全，但
    是我不知道發生何事。被告起床後都沒有講話，丙女表示要
    把甲女帶走，甲女當時歇斯底里一直哭，我認為只是帶走應
    該不至於如此，後來是丙女帶甲女去住丙女家。當天沒有詢
    問被告有無侵犯甲女這件事情。後來丙女拜託她同事把甲女
    手機內的LINE對話拉出來，說内容有 一些黃色的，她覺得
    甲女的年紀不可能講出這種內容的話語，丙女就認定一定有
    發生什麼事情。我從來沒有看過該些對話紀錄、丙女也沒有
    給我看過等語（見偵緝卷第100至102頁）。是就乙女、丙女
    前開證述本案發現甲女疑似遭被告猥褻、由丙女陪同甲女報
    警等之過程，渠等所為證述之內容雖大致相符，然丙女證述
    關於甲女遭被告猥褻之本案經過，係聽聞甲女轉述所得之，
    而乙女又係聽聞丙女轉述所得，則證人乙女、丙女並未親身
    經歷被告如何對於甲女為猥褻犯行，渠等所為證述單純係聽
    聞自甲女、丙女轉述甲女之說詞，並於事後向員警、檢察官
    轉述，應與甲女之陳述被評價為具有同一性，核屬甲女指訴
    之累積證據，而不具補強證據之適格。再者，證人乙女、丙
    女固證述，係因丙女看到被告與甲女之對話紀錄，認為被告
    與甲女間有不正常關係，惟依卷內被告與甲女之簡訊翻拍畫
    面（見警卷第31至32頁），並未見有何可足資認定甲女確曾
    遭被告猥褻之訊息內容，是前開證據均無從作為甲女前揭指
    述遭被告猥褻之補強證據。
四、至於卷附指認犯罪嫌疑人紀錄表、犯罪嫌疑人指認表、真實
    姓名對照表（甲女指認被告）、甲女手繪案發地點示意圖、
    臺中市被害人權益事項保障告知單、被告所用臉書暱稱「王
    ○○」、「王○○」個人頁面、大頭貼照片截圖、被害人臉書個
    人頁面、追蹤名單截圖、被害人手機瀏覽紀錄、聊天紀錄截
    圖、臺中市政府警察局第四分局偵查隊受理刑事案件報案三
    聯單、臺中市政府警察局第四分局偵查隊受理各類案件紀錄
    表、受理疑似性侵害案案件驗傷採證光碟、性侵害案件代號
    與真實姓名對照表（甲女、乙女、丙女）、臺中市性侵害案
    件減少被害人重複陳述作業訊前訪視紀錄表、性侵害犯罪事
    件通報表、性侵害案件被害人調查表(一)(二)、性侵害案件
    驗證同意書、員警處理性侵害案件交接及應行注意事項表、
    中山醫學大學附設醫院受理疑似性侵害事件驗傷診斷書等證
    據，至多僅能證明於檢察官起訴書所指之時間，被告有與甲
    女同住、並由被告照顧甲女起居，被告曾於108年6月21日帶
    同甲女前往花蓮，嗣甲女於108年12月24日經丙女陪同至警
    局報案表示遭甲男猥褻而進入性侵害案件處理程序等事實，
    而無法證明被告確有強制猥褻甲女之犯行存在。從而，本案
    告訴人甲女之指述非無瑕疵可指，本案復無其他積極證據足
    資證明甲女指述遭被告猥褻之證詞係屬真實，在無其他補強
    證據佐證下，尚無從認定有檢察官起訴書所指被告有對甲女
    為猥褻共3次等事實。
伍、綜上所述，檢察官所舉之證據及卷內所有直接或間接證據，
    尚未達於通常一般之人均無合理懷疑，而可得確信被告確有
    本案對未滿14歲女子猥褻之程度。此外，復無其他積極證據
    足資證明被告確有公訴意旨所指之對未滿14歲女子猥褻犯行
    ，本案既存有合理懷疑，而致本院無法形成被告有罪之確切
    心證，自屬不能證明被告犯罪，揆諸前開說明，本件自應諭
    知被告無罪之判決。
據上論斷，應依刑事訴訟法第301條第1項，判決如主文。
本案經檢察官甲○○提起公訴，檢察官乙○○到庭執行職務。
中　　華　　民　　國　　111 　年　　5 　　月　　19　　日
                  刑事第九庭  審判長法  官  陳培維
                                    法  官  鄭永彬
                                    法  官  陳怡珊　　　
以上正本證明與原本無異。
如不服本判決應於收受判決後20日內向本院提出上訴書狀，並應
敘述具體理由；其未敘述上訴理由者，應於上訴期間屆滿後20日
內向本院補提理由書（均須按他造當事人之人數附繕本）「切勿
逕送上級法院」。
告訴人或被害人如不服判決，應備理由具狀向檢察官請求上訴，
上訴期間之計算，以檢察官收受判決正本之日起算。
                                    書記官  吳韻聆　
中　　華　　民　　國　　111 　年　　5 　　月　　19　　日